臺灣橋頭地方法院刑事判決　　　　　　110年度審易字第303號
公　訴　人　臺灣橋頭地方檢察署檢察官
被　　　告　高崇傑





上列被告因竊盜案件，經檢察官提起公訴（110年度偵字第3536
號），嗣被告於準備程序中就被訴事實為有罪之陳述，經受命法
官告知簡式審判程序之旨，並聽取被告與公訴人之意見後，由本
院合議庭裁定由受命法官獨任依簡式審判程序審理，判決如下：
    主  文
高崇傑共同犯攜帶兇器毀越門窗竊盜罪，累犯，處有期徒刑柒月
。
    事  實
一、高崇傑及吳峰州（所涉共同竊盜犯行，由本院另行審結），
    於民國110年2月20日1時28分許，共乘車牌號碼00-0000號自
    用小客車，行經維多衛浴股份有限公司（下稱維多公司）之
    高雄市○○區○○路00號辦公室前，見無人看守，竟共同意
    圖為自己不法之所有，共同基於攜帶兇器毀越窗戶竊盜之犯
    意聯絡，於同日1時32分許，由高崇傑持足為兇器使用之螺
    絲起子打破窗戶後，2人遂自窗戶進入倉庫內，並竊取如附
    表編號1至6所示之物。嗣經維多公司報警處理，經警循線查
    得相關事證並向臺灣橋頭地方法院聲請搜索票後，於110年3
    月4日12時30分許，在吳峰州位在高雄市○○區○○路0○0
    號7樓707號之租屋處內扣得如附表編號5、6所示之物；另於
    同日13時50分許，在高崇傑位在高雄市○○區○○路000○
    00號1樓之2之居所內扣得如附表編號1至4、7所示之物（扣
    案如附表編號1至6之物均已發還被害人），始循線查悉上情
    。
二、案經維多公司訴由高雄市政府警察局仁武分局報告臺灣橋頭
    地方檢察署檢察官偵查起訴。
    理  由
一、被告高崇傑所犯非為死刑、無期徒刑、最輕本刑為3 年以上
    有期徒刑之罪或高等法院管轄之第一審案件，而於準備程序
    進行中，被告就被訴事實為有罪之陳述，經法官告知簡式審
    判程序之旨，並聽取當事人之意見後，裁定進行簡式審判程
    序，是本案之證據調查，依刑事訴訟法第273條之2規定，不
    受同法第159條第1項、第161條之2、第161條之3、第163 條
    之1及第164條至第170條規定之限制，合先敘明。
二、上揭犯罪事實，業據被告於本院準備程序及審理時坦承不諱
    （本院卷第183、185頁），核與同案被告吳峰州、證人即告
    訴代理人郭萬濬於警詢及偵訊之指訴相符（偵卷第97至98頁
    ;警卷第11至23頁），並有監視器畫面擷圖、現場照片暨路
    線圖、高雄市政府警察局仁武分局搜索、扣押筆錄及扣押物
    品目錄表暨扣押物照片等件在卷可佐（警卷第35至43頁、第
    49至77頁），足認被告上開任意性自白確與事實相符，本案
    事證明確，被告前揭犯行洵堪認定，應依法論科。
三、論罪科刑
  ㈠按刑法上所謂兇器，其種類並無限制，凡客觀上對於人之生
    命、身體、安全構成威脅，具有危險性者均屬之，且只須行
    竊時攜帶此種具有危險性之兇器為已足，並不以攜帶之初有
    行兇之意圖為必要。次按刑法第321條第1項第2款於108年5
    月29日修正公布，5月31日起生效施行，修正前刑法第321條
    第1項第2款係將「門扇」、「牆垣」、「其他安全設備」並
    列，實務因認為所謂「門扇」專指門戶，即分隔住宅或建築
    物內外之間的出入口大門，至於「其他安全設備」乃指門扇
    、牆垣以外，依通常觀念足認防盜之一切設備，如電網、門
    鎖以及窗戶等是；然修法後之刑法第321條第1項第2款將「
    門扇」修正為「門窗」，觀諸此款修法理由記載：「『門扇
    』修正為『門窗』……，以符實務用語」等語，可知立法者
    認為過往將窗戶認定為「其他安全設備」，而非「門扇」之
    實務見解易生誤會，為使法條用語符合實際狀況，遂予修法
    ，是依照修正後刑法第321條第1項第2款，窗戶應屬「門窗
    」，而非「其他安全設備」。又本款所謂「毀越」，指毀壞
    與踰越二種情形，如係從門走入或開鎖啟門入室，均不得謂
    踰越門窗、牆垣或安全設備（最高法院77年度台上字第1130
    號判決意旨參照）。
  ㈡經查，本件被告以所攜帶之螺絲起子打破維多公司之窗戶，
    又經同行之同案被告吳峰州偵訊中陳述該螺絲起子有15公分
    左右長，堪認該工具質地堅硬，客觀上足以對人之生命、身
    體、安全構成威脅，具有危險性，自屬刑法第321條第1項第
    3款所稱之兇器無訛。是核被告所為，係犯刑法第321條第1
    項第2、3款之攜帶兇器毀越窗戶竊盜罪。又被告與同案被告
    吳峰州就本件犯刑，有犯意聯絡及行為分擔，應依刑法第28
    條之規定論以共同正犯。
  ㈢被告前因毒品案件，經臺灣高雄地方法院以106年度簡字第
    4755號判決處有期徒刑6月確定，於108年2月28日縮刑執畢
    出監等情，有臺灣高等法院被告前案紀錄表在卷可查，被告
    於前開執行完畢後5年內故意再犯本件有期徒刑以上之罪，
    為累犯。而依司法院釋字第775號解釋，依解釋文及理由之
    意旨，係認在法院認為個案應量處最低法定刑，又無法適用
    刑法第59條酌量減輕其刑規定之情形，始應依該解釋意旨裁
    量不予加重最低本刑，並宣告最低法定刑。本案被告所犯加
    重竊盜部分，並無上開大法官解釋意旨所指例外情事，且被
    告確實另有犯竊盜罪之前科紀錄，有前揭前科紀錄表在卷可
    稽（院卷第21-22頁），足徵被告對刑罰之反應力確有不佳
    ，爰依刑法第47條第1項之規定加重其刑。
  ㈣爰審酌被告正值壯年，具有謀生能力，不思以正當途徑獲取
    收入，而以竊盜方式謀取財物，侵害他人之財產法益，對社
    會治安造成影響非微，行為實屬不該。參以被告除前揭構成
    累犯之前科外，另有多次竊盜犯罪經法院判刑之紀錄，有前
    揭被告前案紀錄表為憑，足認其素行非佳，另考量被告始終
    坦承犯行。再參酌被告竊取之附表編號1至6已發還告訴代理
    人郭萬濬，有贓物認領保管單在卷可參（見警卷第79頁），
    犯罪所生損害已稍有減輕。兼衡其犯罪之動機、目的、手段
    、情節、所竊取財物之價值、自稱專科畢業之智識程度、小
    康之家庭經濟狀況、入所前從事油漆工月薪約3萬元、未婚
    及無須負擔扶養責任等一切情狀，爰量處如主文所示之刑。
四、沒收
  ㈠按犯罪所得已實際合法發還被害人者，不予宣告沒收或追徵
    ，刑法第38條之1第5項定有明文。被告所竊得如附表編號1
    至6所示之物，業經告訴代理人領回，有前引警詢筆錄、贓
    物認領保管單可證，則此部分犯罪所得已實際發還被害人，
    故不予宣告沒收。
  ㈡又扣案之附表編號7之安非他命1包，固屬被告所有，然為被
    告犯違反毒品危害防制條例案件之重要證物，且與被告於本
    案所犯竊盜犯行並無關連，爰不予本案宣告沒收銷燬或沒收
    。
  ㈢至犯案工具之螺絲起子1支，雖係供被告犯本案所用之工具
    ，然既未據扣案，復非違禁物，且於日常生活中甚為容易取
    得，替代性高，倘予宣告沒收，其特別預防及社會防衛之效
    果微弱，不但欠缺刑法上之重要性，為避免將來執行之勞費
    起見，本諸刑法第38條之2第2項規定意旨，認尚無沒收之必
    要，附此敘明。
據上論斷，應依刑事訴訟法第273條之1 第1項、第299條第1項前
段，判決如主文。
本案經檢察官鍾葦怡提起公訴，檢察官李門騫到庭執行職務。
中    華    民    國    110    年    11    月    15    日
                  刑事第四庭    法  官  簡祥紋
以上正本證明與原本無異。
如不服本判決應於收受判決後 20 日內向本院提出上訴書狀，並
應敘述具體理由。其未敘述上訴理由者，應於上訴期間屆滿後
20 日內向本院補提理由書 (均須按他造當事人之人數附繕本)「
切勿逕送上級法院」。
中    華    民    國    110    年    11    月    15    日
                                書記官  陳佳彬
　
附錄論罪科刑法條：
刑法第321條第1項：
犯前條第一項、第二項之罪而有下列情形之一者，處六月以上五
年以下有期徒刑，得併科五十萬元以下罰金：
一、侵入住宅或有人居住之建築物、船艦或隱匿其內而犯之。
二、毀越門窗、牆垣或其他安全設備而犯之。
三、攜帶兇器而犯之。
四、結夥三人以上而犯之。
五、乘火災、水災或其他災害之際而犯之。
六、在車站、港埠、航空站或其他供水、陸、空公眾運輸之舟、
車、航空機內而犯之。
附表：
┌──┬─────────┬──┬────────┐
│編號│品名              │數量│備註            │
├──┼─────────┼──┼────────┤
│1   │電腦主機          │1臺 │價值新臺幣(下同)│
│    │                  │    │9,000元         │
├──┼─────────┼──┼────────┤
│2   │電動起子          │1臺 │價值4,650元     │
├──┼─────────┼──┼────────┤
│3   │電動角磨機        │1臺 │價值2,800元     │
├──┼─────────┼──┼────────┤
│4   │電動鎚鑽          │1組 │價值11,800元    │
├──┼─────────┼──┼────────┤
│5   │藍芽耳機          │1個 │價值300元       │
├──┼─────────┼──┼────────┤
│6   │行動電源          │1個 │價值450元       │
├──┼─────────┼──┼────────┤
│7   │二級毒品安非他命  │1包 │                │
└──┴─────────┴──┴────────┘